---
title: "R 과 Python 5주차 - 제2강"
format: html
editor: visual
---

<br>

## R에서 제공되는 기본 클래스

<br>

### vector / list / vector arithmetic / indexing

<br>

#### vector의 활용

<br>

```{r}

x = c(1, 2, 5)

x
length(x)

```

<br>

-   벡터의 데이터 타입은 모두 동일

-   문자가 포함되어 있으면, 모두 문자형으로

<br>

```{r}

c(1, "a", 3)

```

<br>

-   named-vector

-   벡터의 원소 각 위치에 이름을 부여할수 있음

<br>

```{r}

x = c(a=1, b=2, c=5)
x

```

```{r}
x['a']
```

<br>

-   named-vector 에서 이름과 값을 추출하기

<br>

```{r}
names(x)
```


```{r}
as.vector(x)
```

<br>

#### list의 활용

<br>

-   list 는 다양한 데이터 타입을 포함할 수 있음음

<br>

```{r}

list( 1, "a", 3, c(1,2), matrix(0,2,2))

```

<br>

-   named-list 도 가능

<br>

```{r}

x = list(  a=1,  b="a",  c=3,   d=c(1,2)  )

```

```{r}
x$d
```


<br>

```{r}

list(  a=1,  b="a",  c=3,   d=c(1,2), matrix(0,2,2)  )

```

<br>

-   list 도 vector 로서의 성질을 가짐

-   vector 가 가장 기본적인 데이터 클래스

<br>

```{r}

xx = list(  a=1,  b="a",  c=3,   d=c(1,2)  )

length(xx)

```

<br>

-   vector 에 대한 indexing

<br>

```{r}

xx[1:2]

```

<br>

-   named-list 에서 이름 뽑기, 각 위치에서의 값 확인하기

<br>

```{r}

names(xx)

```

```{r}

xx[4]

```

```{r}

xx[[4]] # named list의 이름이 나오지 않음. 

```

<br>

-   named-list 에서 이름 제거/바꾸기

<br>

```{r}
xx
```

```{r}
names(xx) = NULL
xx

```

<br>

#### vector arithmetic / indexing

<br>

-   vector arithmetic

<br>

```{r}

c(1, 2, 3) + c(2, 4, 6)

sqrt( c(1, 2, 3) )

```

<br>

-   수열의 생성

<br>

```{r}

seq(1,4)

1:4

```

```{r}

seq(2,10,l=5)

seq(2,5, by=0.5)

```

```{r}

x = c(1, 3, 5, 7, 8)

x

length(x)

```

<br>

-   벡터 인덱싱

<br>

```{r}

x[1:4]

x[-5]

```

<br>
